臺灣高等法院刑事判決　　　　　　　　94年度上易字第1259號
　　上　訴　人　臺灣士林地方法院檢察署檢察官
　　上　訴　人
　　即　被　告　己○○
上列上訴人因被告竊盜案件，不服臺灣士林地方法院94年度易字
第116號，中華民國94年5月31日第一審判決（起訴案號：臺灣士
林地方法院檢察署94年度偵字第1071號）及移送原審併案審理（
案號：臺灣臺北地方法院檢察署94年度偵字第4502號、94年度偵
字第4629號）、移送本院併案審理（案號：臺灣士林地方法院檢
察署94年度偵字第5977號、94年度偵字第6456號），提起上訴，
本院判決如下：
    主  文
原判決撤銷。
己○○連續攜帶兇器，毀壞門扇竊盜，累犯，處有期徒刑貳年陸
月。扣案之鐵撬貳支、十字鎬、一字起子各壹支、剪刀、鉗子各
壹把、手電筒壹支、手套壹個均沒收。
    事  實
一、己○○於民國（下同）88年間，曾因竊盜案件，經本院判處
    有期徒刑3月確定，於88年10月26 日執行完畢。復於91年間
    ，因脫逃案件，經台灣基隆地方法院判處有期徒刑3 月，甫
    於93年1月6日易科罰金執行完畢。猶不知悔改，基於意圖為
    自己不法所有之概括犯意，自民國93年7月31 日起，至同年
    12月22日止，在台北市信義區、南港區、台北縣汐止一帶，
    連續竊取乙○○等人之財物。其各次行為之時間、地點、方
    法、所得財物、被害人等均詳如附表編號1至7所示。嗣其於
    如附表編號8 所示之時間、地點破壞松青超級市場玻璃窗準
    備入內行竊財物時，因觸動警鈴，於93年12月22日下午4 時
    11分許，經新光保全公司保全員陳能勝會同員警當場查獲，
    扣得如附表編號7 所示之己○○所有供犯罪所用及供犯罪預
    備之物。另如附表編號4至6所示之被害人發現遭竊後報警處
    理，經警於各該竊盜現場採獲可疑之指紋，經送比對結果，
    與存檔於內政部警政署刑事警察局之己○○指紋卡之指紋相
    符，因而查悉己○○如附表編號4至7所示之犯行。另如附表
    編號1至3所示犯行，經各被害人報案均經警在各竊盜現場採
    得可疑指紋，經比對亦與己○○存檔之指紋卡之指紋相符而
    查獲。
二、案經台北縣政府警察局汐止分局報請台灣士林地方法院檢察
    署檢察官偵查起訴及臺北市政府警察局信義分局報請同署檢
    察官及臺北地方法院檢察署移送原審及本院併案審理。
    理  由
一、訊據被告己○○對於上開犯罪事實業已坦承不諱（被告於原
    審審理中曾否認於附表編號6 所示之竊盜行為時，有破壞被
    害人丙○○住處之拉門及落地窗之情事，惟經原審判決依據
    台北市政府警察局信義分局刑案現場勘察報告及刑案現場照
    片，以及被害人丙○○之證述其房屋後方露台門有遭破壞情
    形，而認定被告有破壞拉門或落地窗之安全設備竊盜後，於
    檢察官上訴本院審理中，已不再為上述之抗辯，而坦承全部
    之犯罪事實），核與被害人乙○○、壬○○、庚○○、周芸
    薇、甲○○、丁○○、戊○○、丙○○、辛○○等人所指述
    遭竊取財物之情節相符，此外，被告各次之竊盜行為，並有
    下列之證據可資佐證：
  (一)、附表編號1 部分：有經警方於被害人乙○○住宅五樓頂外
      牆陽台（通風口牆上）所採得之指紋數枚，經送內政部警
      政署刑事警察局鑑定結果，其中1 枚指紋與被告己○○在
      該局存檔指紋卡之左中指指紋相符，有該局93年9月3日刑
      紋字第0930175726號鑑驗書1 紙在卷（見94偵字第5977號
      偵查卷第8頁）可稽。
  (二)、附表編號2、3部分：有經警方於被害人壬○○及庚○○住
      宅頂樓陽台圍牆上採得之指紋及掌紋6 枚、侵入口（窗戶
      ）所採得指紋12枚、取回之證物所採指紋3 枚，其中可資
      比對之指紋3枚及掌紋2枚，指紋部分，經鑑定之結果，與
      被告己○○存檔於內政部警政署刑事警察局之指紋卡右拇
      指、右環指及右中指指紋相符，而掌紋部分則與己○○存
      檔之指紋卡上右上手掌掌紋相符，有該局93年11月5 日刑
      紋字第0930220317號鑑驗書影本在卷（見94偵字第5386號
      偵查卷第68頁）可稽，並有竊盜現場照片及指掌文照片共
      63 張在卷可證。
  (三)、附表編號4 部分：有台北市政府警察局信義分局刑案現場
      勘察報告表1份、刑案現場照片12 紙，及在被害人甲○○
      住宅樓頂加蓋處採得指紋3 枚，經比對與被告己○○存檔
      於內政部警政署刑事警察局之指紋卡結果，其中1 枚指紋
      與其指紋卡左拇指指紋相符（其餘2 枚指紋因紋線模糊及
      特徵不足無法比對），有刑事警察局93年11月18日刑紋字
      第0930216712號鑑驗書在卷（見警卷第53頁）可稽。
  (四)、附表編號5 部分：有台北市政府警察局信義分局刑案現場
      勘察報告表1份、刑案現場照片48 紙，及在被害人丁○○
      住宅8樓大門外側中段處採得指紋1枚、在8 樓窗型冷氣口
      旁鐵窗採得指紋3枚、於折疊椅椅背鐵架採獲指紋2枚，另
      於7樓戊○○臥室窗型冷氣口下方珍珠板採得指紋1枚，又
      於7樓郭乃瑄臥室書桌中間抽屜採獲指紋1枚，以上指紋經
      鑑定比對結果，其中3 枚指紋與被告己○○存檔於刑事警
      察局之指紋卡右拇指、左小指及左中指指紋相符（其餘指
      紋因紋線不清、特徵不足無法比對），有刑事警察局94年
      1 月10日刑紋字第0940004346號鑑驗書在卷（見警卷第88
      頁）可稽。
  (五)、附表編號6 部分：有台北市政府警察局信義分局刑案現場
      勘察報告表1 份、刑案現場照片26紙，及在被害人丙○○
      住宅之陽台拉門門板下段採得指紋4 枚，經比對鑑定結果
      與被告己○○存檔於刑事警察局之指紋卡左中指、右環指
      、左食指、左中指指紋相符，有刑事警察局93年12月22日
      刑紋字第0930252726 號鑑驗書在卷（見警卷第109頁）可
      稽。
  (六)、附表編號7 部分：並有被害人辛○○具領失竊贓物出具贓
      物認領保管單1 紙及被告所有供犯罪所用及供犯罪預備之
      物（詳如附表編號7記載）可證。
    綜上所述，被告於本院審理中所為犯罪之自白，經核與事實
    相符，其自白自得採為犯罪之證據，被告竊盜之犯行，洵堪
    認定。
二、按所謂兇器，其種類並無限制，凡客觀上足對人之生命、身
    體、安全構成威脅，具有危險性之兇器均屬之。（最高法院
    92年度台上字第1332號判決參照）。扣案之鐵撬2 支、十字
    鎬、一字起子各1支、剪刀、鉗子各1把及被告用以行竊之如
    附表編號1所示之螺絲起子1支，均係五金工具，有堅硬或尖
    銳之前端，常用以破壞物品，客觀上具危險性而足以對人之
    生命、身體、安全形成威脅，要屬兇器無疑。核被告所為附
    表編號1至7之犯行，係犯如附表「所犯法條」項下所示之罪
    。被告先後多次竊盜犯行，時間緊接，手法相同，且係犯基
    本構成要件相同之罪名，顯係基於概括犯意而為之，應依刑
    法第56條之規定，以情節較重之連續攜帶兇器毀壞門扇竊盜
    罪（如附表編號4 所示），並依法加重其刑。又查被告有如
    事實欄所記載之犯罪前科，並受有期徒刑之執行完畢，有本
    院被告前案紀錄表1 份在卷可憑，並經原審調取台灣士林地
    方法院檢察署88年度執字第337 號卷宗核閱無訛，其受有期
    徒刑之執行完畢後，五年以內再犯有期徒刑以上之本罪，為
    累犯，應依法遞加重其刑。
三、原審以被告犯罪事證明確，對被告論罪科刑，固非無見，惟
    查，附表編號8 所示被告持兇器鐵撬、一字型起子擊破松青
    超級市場之玻璃窗安全設備，準備入內行竊財物之際，即被
    當場查獲，故被告僅具有加重竊盜罪之加重條件之行為，既
    尚未進入該超級市場內著手行竊財物，自不得論以竊盜未遂
    罪，而其擊破超市玻璃窗之行為，未據被害人提出毀損罪之
    告訴，則此部分行為應不為罪。然原審竟論以刑法第321 條
    第2項、第1項第2款、第3款之加重竊盜未遂罪，尚有違誤。
    又關於附表編號1至3部分之犯行（即移送本院併案審理部分
    ），與起訴論罪科刑部分有連續犯裁判上一罪之關係，原審
    未及併案審理，亦有未洽。被告上訴意旨以原審量刑過重指
    摘原判決不當，經查量刑之輕重，乃法院職權審酌之事項，
    本件被告連續犯加重竊盜罪多達7 件，情節不輕，原審量處
    有期徒刑1年2月，已屬從輕，被告空言指為過重，為無理由
    。另檢察官上訴意旨以被告另犯如附表編號1至3之加重竊盜
    犯行，與已起訴經判罪部分有連續犯裁判上一罪關係，原審
    未及斟酌審判，而指摘原審判決不當，則為有理由。原判決
    既有上述可議之處，自應由本院予以撤銷改判，爰審酌被告
    前有竊盜前科受有期徒刑執行完畢後，仍不知悛悔又再犯本
    件竊盜罪，且連續7 次行竊復係進入他人住宅或攜帶兇器為
    之，惡性重大、惟犯罪後已坦承犯行態度尚稱良好，並其生
    活狀況、智識程度、所得財物價值、犯罪所生危害等一切情
    狀，量處有期徒刑2年6月，以資懲儆。至於第二審到庭執行
    職務之檢察官請求將被告宣告強制工作處分乙節，查本件被
    告連續犯加重竊盜罪達7 次之多，情節固屬重大，惟尚難因
    此認其即有犯竊盜罪之習慣，且被告於本院審理中已坦承全
    部犯罪，已有悔意，因此本院認僅處以較重之刑，應可促其
    改過遷善，尚無宣告強制工作保安處分之必要，併此敘明。
四、公訴人於起訴書就移送併辦部分（即附表編號1至6部分）雖
    未論及，惟此併辦部分與起訴並經判刑部分有連續犯裁判上
    一罪之關係，為起訴效力所及，本院自得一併審理判決。
五、扣案之如附表編號7示之鐵撬2支、十字鎬、一字起子各1 支
    、剪刀、鉗子各1 把均係被告所有，且係供犯罪所用之物；
    手電筒1支、手套1個均係被告所有，且係供犯罪預備之物，
    併依刑法第38條第1項第2款之規定宣告沒收。至被告用以作
    為如附表編號1犯罪所用之螺絲起子1支未據扣案，無證據證
    明尚屬存在而未滅失，毋庸為沒收之諭知，併予敘明。
六、公訴意旨另以：被告己○○於93年12月22日3 時53分許，在
    台北縣汐止市○○路168 號地下一樓持鐵撬、螺絲起子等工
    具撬開被害人辛○○置於松青超市門口之電動遊戲機之投幣
    口，竊取其零錢675元得手（即附表編號7所示）後，再承前
    犯意，以上開工具強行拉開松青超市鐵門6 公分，並毀壞鐵
    門旁之玻璃（毀損部分未據告訴），欲毀壞、踰越門扇進入
    行竊時，因觸動警鈴，經新光保全公司指派保全員陳能勝轉
    報台北縣政府警察局汐止分局社后派出所巡邏網，當場查獲
    （即附表編號8所示），因認被告此部分行為亦犯刑法第321
    條第2項、第1項第2款、第3款之加重竊盜未遂罪云云。查依
    公訴意旨所稱被告於為附表編號7 之竊盜行為完成後，既僅
    以所帶行竊用工具拉開松青超市鐵門6 公分，並毀壞鐵門旁
    之玻璃（毀損部分未據告訴），正「欲」毀越門扇入內行竊
    之際，即因觸動警鈴而遭查獲，故被告當時自尚未毀越松青
    超市之門扇安全設備，更未入內行竊，顯尚未著手加重竊盜
    之加重行為，亦未著手竊取財物之行為，自不能論以加重竊
    盜未遂罪，公訴意旨認被告此部分行為，係犯刑法第321 條
    第2項、第1項第2款、第3款之加重竊盜未遂罪，尚有誤會。
    因公訴人認此部分行為與已起訴經判罪部分（即附表編號7
    所示）有連續犯裁判上一罪之關係，爰不另為無罪之諭知。
七、臺灣臺北地方法院檢察署94年度偵字第4502號及4629號移送
    併辦意旨另以：被告竊取被害人丙○○之花旗銀行及合作金
    庫信用卡後，持該花旗銀行信用卡，於93年12月2日下午4時
    10 分在台北縣三重市○○路○段187號金杰銀樓及同日下午6
    時40分在台北市○○區○○路1段188號大潤發賣場冒名刷卡
    ，並持合作金庫信用卡，於同日下午6時9分，在上開大潤發
    賣場冒名刷卡，因認被告尚涉犯刑法第339條第1項之詐欺取
    財及同法第210 條之偽造私文書罪嫌等語。訊據被告堅詞否
    認有移送併辦意旨所指上揭犯行，辯稱：伊自被害人丙○○
    家中出來後，即將竊得之信用卡丟棄於路邊，並未持以盜刷
    等語。經原審向被告另案羈押及執行觀察勒戒處分之台灣士
    林看守所及台灣台北戒治所調取被告所填寫之資料，並當庭
    將其上筆跡與本件信用卡簽帳單上之「楊弼凱」簽名字跡比
    對結果，二者並不相同，尚無證據證明簽帳單上之簽名係被
    告所為。且被告對其所犯之連續加重竊盜犯行既已供認無諱
    ，倘確係其盜刷信用卡，衡情似無就法定本刑較加重竊盜為
    輕之詐欺、偽造文書等罪加以否認之必要。故被告所辯其竊
    取信用卡後將之丟棄並未盜刷等語，應堪採信。是移送意旨
    所指被告此部分之犯嫌，尚嫌不足。
八、臺灣士林地方法院檢察署94 年度偵字第6456號（含94 年度
    偵字第5386號、核退字第606 號）移送併辦意旨另以：被告
    己○○於竊取附表編號3 被害人庚○○住宅內財物，將其中
    屬庚○○室友周芸薇所有之玉山銀行信用卡及匯豐銀行信用
    卡各1枚，(1)於93年10月11日13時47 分許，持其所竊得之匯
    豐銀行信用卡，前往臺北市○○區○○路564號1樓「屈臣氏
    松2分店」，盜刷108元；(2)另於同日13時53分許，再持上開
    匯豐銀行信用卡，前往臺北市○○區○○路568號1樓「東豐
    銀樓」，盜刷12200元購買金飾；(3)於同日14時22 分許，持
    上開竊得之玉山銀行用卡，前往臺北市信義區○○○路 174
    號「酒堡洋行」，盜刷13920元，購買七星牌香煙30 條後逃
    逸，因認此部分亦構成犯罪（併辦意旨未記載所涉犯法條，
    僅稱與已起訴部分有連續犯及牽連犯關係）云云。訊據被告
    己○○否認有持上開信用卡刷卡消費情事，堅稱：其竊得上
    開信用卡後，沒有用即予丟棄等語，併辦證據雖列有消費明
    細表1 紙，但無法證明該明細表係由被告所盜刷之費用。此
    外檢察官亦迄未依刑事訴訟法第161條第1項規定就被告確有
    盜刷信用卡之犯罪事實負舉證責任，並指出證明方法，本院
    自無從為不利被告之認定，移送併辦意旨指被告有盜刷信用
    卡部分之事實，尚屬無據。亦併予說明。
據上論斷，依刑事訴訟法第369條第1項、第364 條、第299條第1
項前段、刑法第56條、第321條第1項第2款、第3款、第47條、38
條第1項第2款，判決如主文。
本案經檢察官黃東焄到庭執行職務。
中　　華　　民　　國　　94　　年　 　9　　月　　20　　日
            臺灣高等法院刑事第二庭
                審判長法  官  蔡  長  溪
                      法  官  楊  貴  志
                      法  官  林  俊  益
以上正本證明與原本無異。
不得上訴。
                      書記官  周  月  琴
中　　華　　民　　國　　94　　年　　9 　　月　　21　　日
附錄本案論罪科刑法條全文：
中華民國刑法第321 條
犯竊盜罪而有左列情形之一者，處6 月以上、5 年以下有期徒刑
：
一  於夜間侵入住宅或有人居住之建築物、船艦或隱匿其內而犯
    之者。
二  毀越門扇、牆垣或其他安全設備而犯之者。
三  攜帶兇器而犯之者。
四  結夥三人以上而犯之者。
五  乘火災、水災或其他災害之際而犯之者。
六  在車站或埠頭而犯之者。
前項之未遂犯罰之。
附表：
┌──┬────┬─────┬───────┬─────┬───┬──────┐
│編號│行為時間│行為地點  │行為方法      │ 所得財物 │被害人│  所犯法條  │
├──┼────┼─────┼───────┼─────┼───┼──────┤
│    │93年7月3│台北縣汐止│自5 樓頂外陽台│現金新台幣│乙○○│刑法第321條 │
│ 1  │1日晚間8│市○○○路│之通風口侵入住│1萬元、K金│      │第1項第1款  │
│    │時10分許│110號5樓  │宅內行竊      │項鍊2 條、│      │            │
│    │        │          │              │戒指1 只、│      │            │
│    │        │          │              │照相機2 台│      │            │
│    │        │          │              │、DVD1台、│      │            │
│    │        │          │              │支票2 張、│      │            │
│    │        │          │              │信用卡2 張│      │            │
│    │        │          │              │、提款卡3 │      │            │
│    │        │          │              │張        │      │            │
├──┼────┼─────┼───────┼─────┼───┼──────┤
│    │93年10月│台北市南港│自前陽台未關之│金飾1批（ │壬○○│刑法第321條 │
│ 2  │11日上午│區○○街14│窗戶侵入屋內行│戒指、項鍊│      │第1項第2款  │
│    │10時30分│0巷1弄6號6│竊            │、耳環）及│      │            │
│    │許      │樓B室     │              │SOGO 2,000│      │            │
│    │        │          │              │元禮券1張 │      │            │
│    │        │          │              │          │      │            │
│    │        │          │              │          │      │            │
│    │        │          │              │          │      │            │
│    │        │          │              │          │      │            │
├──┼────┼─────┼───────┼─────┼───┼──────┤
│    │93年10月│同上址6樓A│自前陽台未關之│富士牌A310│庚○○│同上        │
│ 3  │11日上午│室        │窗戶侵入屋內行│型數位相機│      │            │
│    │10時40分│          │竊            │1台、新光 │      │            │
│    │許      │          │              │三越百貨公│      │            │
│    │        │          │              │司2,000元 │      │            │
│    │        │          │              │禮券1 張、│      │            │
│    │        │          │              │戒指2 只、│      │            │
│    │        │          │              │現金新台幣│      │            │
│    │        │          │              │2,000 元、│      │            │
│    │        │          │              │室友周芸薇│      │            │
│    │        │          │              │所有之玉山│      │            │
│    │        │          │              │銀行信用卡│      │            │
│    │        │          │              │、匯豐銀行│      │            │
│    │        │          │              │信用卡各1 │      │            │
│    │        │          │              │張        │      │            │
├──┼────┼─────┼───────┼─────┼───┼──────┤
│    │93年10月│台北市信義│攜帶被告所有，│手錶3 支、│甲○○│刑法第321條 │
│ 4  │14日下午│區○○路  │客觀上具危險性│撲滿1 個（│      │第1 項第2款 │
│    │5 時許（│130 號10樓│而足以對人生命│內有零錢新│      │、第3款     │
│    │日間）  │          │、身體、安全構│台幣3,000 │      │            │
│    │        │          │成威脅，具有危│元）      │      │            │
│    │        │          │險性之兇器螺絲│          │      │            │
│    │        │          │起子，順著未關│          │      │            │
│    │        │          │閉之1 樓大門進│          │      │            │
│    │        │          │入10樓頂，以木│          │      │            │
│    │        │          │椅1 張頂住逃生│          │      │            │
│    │        │          │門入口，攀爬至│          │      │            │
│    │        │          │10樓，以螺絲起│          │      │            │
│    │        │          │子破壞鋁門之鐵│          │      │            │
│    │        │          │條後進入屋內行│          │      │            │
│    │        │          │竊            │          │      │            │
│    │        │          │              │          │      │            │
├──┼────┼─────┼───────┼─────┼───┼──────┤
│    │93年11月│台北市信區│進入未關閉之1 │丁○○所有│丁○○│刑法第320條 │
│    │15日下午│忠孝東路5 │樓大門登上8 樓│之數位相機│戊○○│第1項       │
│ 5  │（日間）│段372 巷27│，搬移窗型冷氣│2台 、LV名│      │            │
│    │        │弄79號7、8│後越入屋內，再│片夾1 個、│      │            │
│    │        │樓        │步下7 樓竊取財│現金新台幣│      │            │
│    │        │          │物            │50 ,000 元│      │            │
│    │        │          │              │、印章2 枚│      │            │
│    │        │          │              │、金飾1 批│      │            │
│    │        │          │              │、戊○○之│      │            │
│    │        │          │              │身分證1 張│      │            │
├──┼────┼─────┼───────┼─────┼───┼──────┤
│    │93年12月│台北市信義│進入1 樓未關閉│信用卡及現│丙○○│刑法第320 條│
│ 6  │2日下午 │區○○路1 │大門登上5 樓頂│金卡共8 張│      │第1項第2款  │
│    │（日間）│段147 巷5 │，由陽台攀爬至│、鑽石項鍊│      │            │
│    │        │弄2號5樓  │5樓 ，以不詳工│2條 、鑽戒│      │            │
│    │        │          │具毀壞拉門及落│1只 、金手│      │            │
│    │        │          │地窗安全設備後│鍊3 條、金│      │            │
│    │        │          │進入屋內行竊  │項鍊7 條、│      │            │
│    │        │          │              │金墜子3 個│      │            │
│    │        │          │              │、金幣3 個│      │            │
│    │        │          │              │、銀飾手環│      │            │
│    │        │          │              │1條 、墜子│      │            │
│    │        │          │              │2個 、白金│      │            │
│    │        │          │              │墜1 個、三│      │            │
│    │        │          │              │色K 金鍊1 │      │            │
│    │        │          │              │條、筆記型│      │            │
│    │        │          │              │電腦及數位│      │            │
│    │        │          │              │相機各1 台│      │            │
│    │        │          │              │、手錶2 只│      │            │
├──┼────┼─────┼───────┼─────┼───┼──────┤
│    │93年12月│台北縣汐止│攜帶被告所有，│零錢新台幣│辛○○│刑法第321 條│
│ 7  │22日3 時│市○○路  │客觀上具危險性│675 元    │      │第1 項第3 款│
│    │53分許（│168 號地下│而足以對人生命│          │      │            │
│    │夜間）  │1 樓      │、身體、安全構│          │      │            │
│    │        │          │成威脅，具有危│          │      │            │
│    │        │          │險性之兇器鐵撬│          │      │            │
│    │        │          │2支 、十字鎬、│          │      │            │
│    │        │          │一字起子各1 支│          │      │            │
│    │        │          │、剪刀、鉗子各│          │      │            │
│    │        │          │1把 、其所有供│          │      │            │
│    │        │          │預備行竊用之手│          │      │            │
│    │        │          │電筒1 支、手套│          │      │            │
│    │        │          │1個 ，進入開放│          │      │            │
│    │        │          │之地下2 樓停車│          │      │            │
│    │        │          │場後，開啟電動│          │      │            │
│    │        │          │鐵門後登上地下│          │      │            │
│    │        │          │1樓 松青超市門│          │      │            │
│    │        │          │口，以鐵撬、一│          │      │            │
│    │        │          │字起子撬開電動│          │      │            │
│    │        │          │遊戲機之投幣口│          │      │            │
│    │        │          │，竊取其內零錢│          │      │            │
│    │        │          │。            │          │      │            │
├──┼────┼─────┼───────┼─────┼───┼──────┤
│    │同上    │同上      │於竊取編號4 之│未得財    │松青超│不構成犯罪  │
│    │        │          │零錢後，再以相│          │級市場│            │
│ 8  │        │          │同之兇器鐵撬、│          │      │            │
│    │        │          │一字起子擊破超│          │      │            │
│    │        │          │級市場玻璃窗安│          │      │            │
│    │        │          │全設備，準備進│          │      │            │
│    │        │          │入其內行竊財物│          │      │            │
└──┴────┴─────┴───────┴─────┴───┴──────┘
